【裁判字號】    97,交聲,295
【裁判日期】    970818
【裁判案由】    聲明異議
【裁判全文】
臺灣臺南地方法院交通事件裁定          97年度交聲字第295號
移送機關    交通部公路總局嘉義區監理所台南監理站
異議人即
受處分人    甲○○
上列受處分人因違反道路交通管理處罰條例案件，對於交通部公
路總局嘉義區監理所台南監理站民國97年2月21日所為之裁決處
分（處分案號：嘉監南字第裁74-S00000000號），聲明異議，本
院裁定如下：
    主  文
異議駁回。
    理  由
一、原處分意旨略以：異議人即受處分人甲○○（下稱異議人）
    騎乘車牌號碼NIQ-247號重機車，於民國（下同）96年5月16
    日16時50分，在台南市○○○路○段80巷口處，因駕車行經
    有燈光號誌管制之交岔路口闖紅燈，遭台南市警察局第一分
    局員警攔停製單舉發，嗣經交通部公路總局嘉義區監理所台
    南監理站（下稱移送機關）以其違規事證明確，依道路交通
    管理處罰條例第53條第1項、第63條第1項第3款（原裁決書
    漏載第1項第3款）及違反道路交通管理事件統一裁罰標準表
    之規定，裁處罰鍰新台幣（下同）4,500元，並記違規點數3
    點。
二、本件聲明異議意旨略以：闖紅燈之原先罰鍰僅1,800元，而
    本件卻遭裁罰4,500元，異議人從未收到監理機關之裁決書
    ，加罰至4,500元，並不合理，為此，聲明異議等語。
三、按汽車駕駛人，行經有燈光號誌管制之交岔路口闖紅燈者，
    處新臺幣1,800元以上5,400元以下罰鍰；又汽車駕駛人有所
    列之第53條者，除依原條款處罰鍰外，並記違規點數3點；
    道路交通管理處罰條例第53條第1項及第63條第1項第3款分
    別定有明文。
四、經查:
  (一)異議人遭警攔停舉發駕駛牌照號碼NIQ-247號重機車，於上
    開時、地，有騎車行經有燈光號誌管制之路口闖紅燈之違規
    行為，有台南市警察局96年5月16日南市警交字第S00000000
    號舉發違反道路交通管理事件通知單1份附卷可稽，且為異
    議人所不爭執，自足信為真實。
  (二)惟異議人辯稱罰鍰不得加罰至4,500元云云，按「汽車駕駛
    人，行經有燈光號誌管制之交岔路口闖紅燈者」逾越應到案
    期日60日以上，繳納罰鍰或逕行裁決處罰者，統一裁罰基準
    為4,500元，於違反道路交通管理事件統一裁罰基準及處理
    細則第2條附表違反道路交通管理事件統一裁罰基準表中有
    明文規定。本件舉發通單係異議人當場簽收，有合法送達，
    而異議人卻逾期未繳納罰鍰，移送機關依上開違反道路交通
    管理事件統一裁罰基準表之規定課處罰鍰，於法有據。
五、綜上所述，異議人於上述時、地，有駕車行經有燈光號誌管
    制之交岔路口闖紅燈之違規事實，既可認定。則原處分機關
    引用道路交通管理處罰條例第53條第1項、第63條第1項第3
    款及道路交通管理事件統一裁罰基準表等規定，裁處異議人
    罰鍰4,500元，並記違規點數3點，於法並無不當；從而，本
    件異議無理由，應予駁回。
六、據上論斷，應依道路交通管理處罰條例第87條第2項、道路
    交通案件處理辦法第19條，裁定如主文。
中    華    民    國    97    年    8     月    18    日
                      交通法庭  法  官  陳淑勤
以上正本證明與原本無異。
如不服本裁定，應於送達後5日內，向本院提出抗告狀。
                                書記官  陳金堂
中    華    民    國    97    年    8     月    18    日


司法院資訊處製作；財團法人民間司法改革基金會備份。
